臺灣宜蘭地方法院小額民事判決
110年度宜小字第314號
原      告  林雲伸  
被      告  吳瑞城  


上列當事人間請求損害賠償事件，本院於民國110年10月21日言
詞辯論終結，判決如下：
　　主　　文
原告之訴駁回。
訴訟費用新臺幣壹仟元由原告負擔。
　　事實及理由
一、本件被告甲○○經合法通知，未於言詞辯論期日到場，核無民
    事訴訟法第386條所列各款情事，爰依原告乙○○之聲請，由
    其一造辯論而為判決。
二、原告起訴主張：被告與原告同為宜蘭縣○○鎮○○路0號烏石港
    世界灣社區住戶，於民國108年8月17日15時50分許，該社區
    召開社區住戶大會時，被告對原告恐嚇怒稱：「如果你再與
    我老婆有意見相左、不禮貌等，我要與你玉石俱焚」，致原
    告心生畏懼，同時訴外人陳榮杰對原告為肢體暴力行為，陳
    榮杰之前在答辯狀上有坦承其暴力行為就是受到被告的言語
    影響，爰依侵權行為損害賠償法律關係請求被告賠償等語。
    並聲明：被告應給付原告新臺幣（下同）82,400元及按週年
    利率百分之5計算之利息。
三、被告則以書狀陳述：原告所陳述之恐嚇事實，業據臺灣宜蘭
    地方檢察署檢察官以109年度偵字第7454號案件為不起訴處
    分，並經臺灣高等檢察署以110年度上聲議字第4228號處分
    書駁回原告之再議，被告並不認識陳榮杰，事後才聽聞原告
    與陳榮杰間有爭執，否認原告所指被告與陳榮杰間有教唆或
    行為分擔，原告之主張並無理由等語，資為抗辯。並聲明：
    ㈠駁回原告之訴；㈡如受不利判決，願供擔保請准宣告免為假
    執行。 　　
四、得心證之理由：
　㈠按當事人主張有利於己之事實者，就其事實有舉證之責任，
    民事訴訟法第277條前段定有明文；次按因故意或過失，不
    法侵害他人之權利者，負損害賠償責任。故意以背於善良風
    俗之方法，加損害於他人者亦同；又不法侵害他人之名譽、
     自由、信用、隱私、貞操，或不法侵害其他人格法益而情
    節重大者，被害人雖非財產上之損害，亦得請求賠償相當之
    金額，民法第184條第1項、第195條第1項前段分別定有明文
    。再按當事人主張有利於己之事實者，就其事實有舉證之責
    任。其因侵權行為所生之損害賠償請求權，以行為人有故意
    或過失不法侵害他人之權利為成立要件；倘行為人否認有故
    意或過失，即應由請求人就此利己之事實舉證證明；若請求
    人先不能舉證以證實自己主張之事實為真實，則行為人就其
    抗辯事實即令不能舉證，或所舉證據尚有疵累，亦應駁回請
    求人之請求（最高法院17年上字第917號判例意旨參照）。
　㈡原告雖主張於108年8月17日15時50分許，該社區召開社區住
    戶大會時，被告對原告恐嚇怒稱：「如果你再與我老婆有意
    見相左、不禮貌等，我要與你玉石俱焚」，已構成侵權行為
    ，被告於偵查中亦不否認有對原告稱：「如果你再與我老婆
    有意見相左、不禮貌等，我要與你玉石俱焚」，然係因配偶
    許晶晶擔任世界灣社區住戶委員會第1屆副主委期間，原告
    常常在開會的時候或群組裡用言語羞辱及霸凌許晶晶，許晶
    晶因此常在開會時哭泣，有幾次在家裡也是情緒崩潰，開會
    當時被告跟原告說玉石俱焚，是原告破壞被告的家庭、害被
    告夫妻要離婚，被告當時講了很多，包括說被告有兩個小孩
    ，如果原告再傷害被告家人及年幼的小孩，被告要跟原告玉
    石俱焚，玉石俱焚是指原告想要建商買回原告跟朋友共10戶
    的房屋，所以才將社區搞得烏煙瘴氣，原告在宜蘭、頭城還
    有多個社區擔任委員，也是把其他社區搞得烏煙瘴氣，目的
    是要建商用溢價的方式買回原告的房子，因此被告要把這個
    事情具名公布在原告居住的社區，讓大家知道原告的目的，
    這就是所謂的玉石俱焚，並沒有恐嚇的犯意。參酌許晶晶當
    時確實擔任世界灣社區住戶委員會第1屆副主委，而擔任副
    主委期間，原告常常在開會的時候或LINE群組與許晶晶意見
    不合，導致許晶晶哭泣，且原告亦確實表示過只要建商將他
    手上的10間房子買回去，就不會找麻煩，業據證人蔣家鈴、
    李金池、劉義鈞、江文傑於偵查中證述明確，並有LINE對話
    附卷可參，足以認定被告所稱之玉石俱焚應係要求原告注意
    對許晶晶之談話舉止，否則將會公布，以使原告要求建商買
    回之目的無法達成，並非恐嚇之意一節，應為實在，且臺灣
    宜蘭地方檢察署檢察官、臺灣高等檢察署均同此認定，有各
    該不起訴處分書、處分書可參，則原告主張被告有故意不法
    侵害他人權利之情形，並非有據。
　㈢關於陳榮杰傷害原告之部分，原告雖提出陳榮杰於民事案件
    審理中所提出之書狀，主張被告教唆陳榮杰或與陳榮杰共犯
    傷害犯行，然觀諸上開書狀中，陳榮杰之訴訟代理人係陳稱
    ：「此部分業據被上訴人（即陳榮杰）於108年9月26日檢察
    官偵訊時供稱當時許晶晶的老公（即被告）拿麥克風跟上訴
    人（即原告）說，他跟他太太因為做委員快要離婚了，並跟
    上訴人說如果日後還對我太太不禮貌，我就要跟你拼命了，
    被上訴人當時轉過頭去看上訴人，上訴人就瞪了一眼，被上
    訴人一時情緒失控，乃出手毆打上訴人等語，故被上訴人就
    出手毆打上訴人乙節，自始即供認不諱」等語，此有民事答
    辯狀1份附卷可參（見本院卷第38頁至第43頁），而陳榮杰
    亦於110年2月3日偵查中證述：伊不認識拿麥克風的人，後
    來才知道是許晶晶的老公，伊開會當天打乙○○，與甲○○沒關
    係，伊又不認識甲○○等語，足認陳榮杰毆打原告，乃係因原
    告瞪陳榮杰始引發之行為，與被告並無關連，原告主張被告
    就陳榮杰毆打原告之部分，應共負侵權行為之損害賠償責任
    ，自非可採。　　
五、綜上，原告既未盡舉證責任，證明被告有何不法行為，且符
    合民法第184條第1項、第195條第1項前段所定要件事實，自
    無從依侵權行為損害賠償法律關係請求被告賠償非財產上損
    害，則原告請求被告給付82,400元，及按週年利率百分之5
    計算之利息，為無理由，應予駁回。
六、本件事證已臻明確，兩造其餘攻擊防禦方法及證據，核與判
    決結果不生影響，爰不逐一論列，併此敘明。
七、訴訟費用負擔之依據：民事訴訟法第78條。依職權確定訴訟
    費用為1,000元（第一審裁判費），由原告負擔。
中　　華　　民　　國　　110 　年　　10　　月　　29　　日
    　　　　　　宜蘭簡易庭  法　官　張淑華
以上正本係照原本作成。
如對本判決上訴，須於判決送達後二十日內向本院提出上訴狀，
同時表明上訴理由；如已於本判決宣示後送達前提起上訴者，應
於判決送達後十日內補具上訴理由（均須按他造當事人之人數附
繕本）。
如委任律師提起上訴者，應一併繳納上訴審裁判費。
中　　華　　民　　國　　110 　年　　10　　月　　29　　日
　　　　　　　　　　　　　　書記官  謝佩欣
附錄：
一、民事訴訟法第436 條之18第1 項：
    判決書得僅記載主文，就當事人有爭執事項，於必要時得加
    記理由要領。
二、民事訴訟法第436 條之24第2 項：
    對於小額程序之第一審裁判上訴或抗告，非以其違背法令為
    理由，不得為之。
三、民事訴訟法第436 條之25：
    上訴狀內應記載上訴理由，表明下列各款事項：
    （一）原判決所違背之法令及其具體內容。
    （二）依訴訟資料可認為原判決有違背法令之具體事實。
四、民事訴訟法第471 條第1 項（依同法第436 條之32第2 項規
    定於小額事件之上訴程序準用之）：
    上訴狀內未表明上訴理由者，上訴人應於提起上訴後20日內
    ，提出理由書於原第二審法院；未提出者，毋庸命其補正，
    由原第二審法院以裁定駁回之。